臺灣臺中地方法院臺中簡易庭小額民事判決
110年度中小字第251號
原      告  林經寰  

訴訟代理人  鄒貞蓮  
被      告  吳勝玄  

上列被告因毀棄損壞等案件，經原告提起損害賠償之刑事附帶民
事訴訟（本院109年度附民字第955號），經刑事庭裁定移送前來
，本院於民國110年12月7日言詞辯論終結，判決如下：  
    主      文
被告應給付原告新臺幣158元。
原告其餘之訴駁回。
本判決原告勝訴部分得假執行。
原告其餘假執行之聲請駁回。
    事實及理由
一、原告主張：兩造為同棟大樓之住戶，被告於民國108年9月14
    日13時30分許，前往伊位於臺中市○區○○路000巷0號之住處
    ，因商談地下室水塔修復事宜而發生肢體衝突，被告竟故意
    於同日13時41分及42分許，以腳踹踢伊所有之木造折疊式看
    板，並徒手撕毀其上之書法公告紙2大張2小張，致上開物品
    毀損不堪使用，爰依侵權行為之法律關係提起本件訴訟等語
    。並聲明：㈠被告應給付原告新臺幣（下同）31,280元。㈡願
    供擔保，請准宣告假執行。
二、被告則以：對原告主張之侵權行為事實並無意見；原告所有
    之木造折疊式看板已經使用多年，應予折舊；原告書法公告
    價值請求過高等語，資為抗辯，並聲明：原告之訴駁回。
三、得心證之理由
  ㈠原告主張被告於上揭時、地，毀損其所有之木造折疊式看板
    及書法公告紙等情，為被告所不爭執（見本院卷第64頁），
    並有臺灣臺中地方檢察署檢察事務官勘驗報告、現場照片附
    卷可稽（見本院卷第43-47頁、第55-58頁、第107-109頁、
    第179-182頁）；又被告涉犯毀損文書罪，已經本院以109年
    度簡字第1256號刑事簡易判決，判處罰金5,000元確定在案
    ，亦有上開刑事判決附卷可稽（見本院卷第17-21頁），復
    經本院依職權調取上開刑事卷宗審閱屬實，自堪信為真實。
  ㈡按因故意或過失，不法侵害他人之權利者，負損害賠償責任
    ；不法毀損他人之物者，被害人得請求賠償其物因毀損所減
    少之價額，民法第184條第1項前段、第196條定有明文。所
    謂因毀損減少之價額，得以修復費用為估定之標準，但以必
    要者為限，例如修理材料以新品換舊品應予折舊（最高法院
    77年度第9次民事庭會議決議意旨參照）。茲就原告請求賠
    償之項目及金額審酌如下：
　⒈木造折疊式看板部分
　  原告主張遭被告毀損之木造折疊式看板新品價值為1,280元
    ，業據其提出網路資料為證（見本院卷第207-211頁），且
    為被告所不爭執（見本院卷第224頁），僅抗辯須計算折舊
    等語。查原告所有之木造折疊式看板，屬木材加工設備，依
    行政院固定資產耐用年數表第三類第三項木材加工設備號碼
    3032「木片、單板、合板、木器、木材防腐、人造板及其他
    製造及加工設備」之耐用年數為7年，依定率遞減法每年折
    舊1000分之280，另依營利事業所得稅查核準則第95條第6項
    規定「固定資產提列折舊採用定率遞減法者，以1年為計算
    單位，其使用期間未滿1年者，按實際使用之月數相當於全
    年之比例計算之，不滿1月者，以1月計，其最後1年之折舊
    額，加歷年折舊累計額，其總和不得超過該資產成本原額10
    分之9」，故已逾耐用年數之木材加工設備仍有相當於新品
    資產成本百分之10之殘值。參以原告自承該木造折疊式看板
    已使用7至8年等語（見本院卷第223頁），足認該木造折疊
    式看板實際使用已逾7年之折舊年數，應僅餘新品價值之百
    分之10，則扣除折舊後之費用應為128元（計算式：1,280×1
    0％＝128），是原告向被告請求木造折疊式看板之損害額128
    元，應屬有據，逾此範圍之請求，難認有據。
　⒉書法公告紙張部分　
　①原告主張其為藝術工作者，依其藝術參展經歷所書寫之作品
    為錘鍊之書藝展現，其遭被告毀損之書法公告紙價值小張每
    張5,000元、大張每張則為10,000元，共30,000元（計算式
    ：10,000＋10,000＋5,000＋5,000＝30,000）等節，固據提出經
    歷、臺灣行為藝術作品及相關紀事、新聞報導為證（見本院
    卷第73-105頁、第167-168頁）。惟原告之相關藝術經歷，
    均與本件被告所毀損之書法公告客觀價值無涉，自難逕認被
    告所毀損之書法公告之客觀價值即有原告所述之30,000元。
    而民事侵權行為之損害賠償，係在填補價值利益所受損失，
    即客觀價值、取得與被害客體同種類、品質所需的金額，復
    參諸本院向全球藝術資產鑑價股份有限公司函詢鑑定之結果
    略以：原告之作品係屬公告性質之隨手書寫模式，無藝術評
    鑑之意義等情，有全球藝術資產鑑價股份有限公司110年8月
    25日鑑價回覆函在卷可參（見本院卷第177頁），堪認原告
    所有之書法公告並無客觀之價值。至原告雖主張全球藝術資
    產鑑價股份有限公司係以資本市場營利為導向，甚至以狹隘
    拍賣市場流通價格浮動操作為標準，故鑑定意見不可採云云
    ，然民事損害賠償本係在填補客觀價值所受之損失，如前所
    述，本院審酌以市場供給、需求機制決定價格，並作為物體
    客觀價值之參考，為社會一般大眾所得預見及接受，以此標
    準作為民事損害賠償被害客觀價值之依據，自屬有據，故原
    告上開主張，應無可採。
　②綜上，被告毀損之2大張2小張公告紙，僅須考量紙張客觀價
    值即可，而紙張客觀價值大張每張15元，小張則無價值等情
    ，為兩造所不爭執（見本院卷第224頁），則原告請求被告
    賠償書法公告紙之損失應以30元為適當（計算式：15×2＝30
    ）。逾此範圍之請求，則屬無據。
  ⒊從而，原告得請求被告賠償之項目及金額為木造折疊式看板1
    28元及書法公告紙30元，共158元（計算式：128＋30=158）
    。　　
四、綜上所述，原告依侵權行為之法律關係，請求被告給付158
    元，為有理由，應予准許；逾此範圍之請求，為無理由，應
    予駁回。
五、本判決原告勝訴部分，係適用小額訴訟程序所為被告敗訴之
    判決，依民事訴訟法第436條之20規定，應依職權宣告假執
    行，原告聲請願供擔保請准宣告假執行，僅係促請法院依職
    權宣告假執行而已，不生准駁問題。至原告敗訴部分，其假
    執行之聲請亦失所附麗，應併予駁回。
六、本件事證已臻明確，兩造其餘攻擊防禦方法及所提證據，經
    本院審酌後，認與判決結果不生影響，爰不逐一論駁，併此
    敘明。
七、本件原告提起刑事附帶民事訴訟，由本院刑事庭依刑事訴訟
    法第504條第1項之規定裁定移送前來，依同條第2項規定就
    原告起訴部分依法免徵第一審裁判費，且本件訴訟繫屬期間
    亦未增生訴訟費用，尚無訴訟費用負擔問題，併此敘明。
中　　華　　民　　國　　110 　年　　12　　月　　28　　日
                  臺灣臺中地方法院臺中簡易庭
                                  法　官　傅可晴
以上為正本係照原本作成。
如不服本判決，應於送達後廿日內，以判決違背法令為理由，向
本院提出上訴狀並表明上訴理由 (上訴理由應表明一、原判決所
違背之法令及其具體內容；二、依訴訟資料可認為原判決有違背
法令之具體事實) ，如於本判決宣示後送達前提起上訴者，應於
判決送達後廿日內補提上訴理由書（須附繕本）。
中　　華　　民　　國　　110 　年　　12　　月　　29　　日
                                  書記官  錢  燕